# 向联营公司销售软件的顺流交易的第二年的会计处理

提问人：HBWHZY 时间：2017-06-08 21:31:38
20 6 年 12 月： A 向持股 30% 的联营公司 B 销售软件 100 万（假设没有成本）， A 将该顺流业务未实现损益冲减投资收益 30 万（ 100 30%）（假设B 没有别的业务， 12 月B 没有摊销该无形资产-软件）。 20 7 年， B 公司摊销 10 万元，假设 B 没有其他业务， 20 7 亏损 10 万元，A需要确定投资收益负数 3 万吗（10*30%），谢谢

回答人：chenyiwei
下一年度A确认对B的权益法投资收益时，需将这部分未实现收益对应的无形资产摊销确认为已实现损益，按比例予以转回确认，所以在你说的情况下，下一年度A确认的对B权益法收益仍然为零。

提问人：HBWHZY 时间：2017-06-11 10:50:30
再请教一下：“”假若将A与B视为一个主体，实际在此主体看来，第一年不应确认 100 万利润，以后年度也不应确认 10 万摊销费用。“我的理解是：A第一年没有确认 100 万利润，而是把未实现利润 30 万（ 100 30% ）冲减了投资收益，因此 A 第一年确认的利润是70 （ 100-30 ）。第二年 B 的利润 =-10+ （ 30/10 ） =-7 ， A 确认投资损失 -7 0.3=-2.4万。 如果B是A的子公司，您上面的解释我可以理解，但是B是A的联营企业，A抵消顺流交易时是按持股比例30%抵消的，所以抵消的未实现损益100*30%=30万，那么第二年抵消B的无形资产摊销也应该按未实现损益 3 万（ 30 万/10年），而不是抵消 10 万元。 您看我的理解对吗？ 谢谢

回答人：chenyiwei
这个问题站在合并报表层面可以看得比较清楚（假设A需要编制合并报表）。 第一年内部未实现损益为 100 ，抵销 30 ％部分后的确认金额为 70 ，但在合并报表层面，该 70 是通过营业收入、营业成本体现出来的，合并报表层面的投资收益为零。即：个别报表层面的权益法分录为：借：长期股权投资 － 30 ，贷：投资收益 － 30 ；而合并报表层面的调整分录为：借：销售收入 30 ，贷：投资收益30 。经过上述两笔调整后，合并报表层面确认投资收益 0 ，营业收入和销售利润 70 。也就是对外部的销售利润在第一年已经全部确认。 第二年，联营企业自身报表层面的净利润为－ 10 ，均由内部交易未实现损益所形成，即调整后确认的投资收益为(-10+10)*30%＝ 0 。

提问人：呼叫帮助 时间：2017-11-18 16:30:54
对于本年度内部交易是属于无形资产、固定资产之类的资产，下年度其无形资产摊销、固定资产折旧，就应当确认为已实现损益进行处理吗（我一直认为是资产出售、转让或处置才作为内部交易的实现）？是这样陈版！

回答人：chenyiwei
标的资产的出售和耗用，都是内部交易损益实现的方式。

提问人：呼叫帮助 时间：2017-12-11 21:16:27
没有看懂啊，帖过来求助陈版！ 案例 1 ：母子公司间逆流交易未实现内部交易损失造成的少数股东亏损甲公司持有乙公司70%的股份， 2014 年乙公司销售商品给甲公司，售价 800 万元，成本 1200 万元，甲公司购入后售出了其中的40%。假定甲乙公司的所得税税率均为25%(单位：万元)。 1.抵销内部销售收入、成本和内部销售形成的存货中包含的未实现内部销售损失。 　　存货中包含的未实现内部销售损失为 160 万元[(1200-800)×40%]。在合并财务报表工作底稿中的抵销分录如下： 　　借：营业收入 1040存货 160 　　　贷：营业成本： 1200 2.将内部销售形成的存货中包含的未实现内部销售损失进行分摊。在存货中包含的未实现内部销售损失中，归属于少数股东的未实现内部销售损失分摊金额为 48 万元(160×30%)。 　　在合并财务报表工作底稿中的抵销分录如下： 　　借：少数股东损益 48 　　　贷：少数股东权益 48 3.抵销因逆流存货交易的所得税影响。在合并财务报表工作底稿中的抵销分录如下： 　　借：所得税费用40(160×25%) 　　　贷：递延所得税负债 40 4.抵销因抵销逆流存货交易发生的递延所得税对少数股东权益的份额。 　　在合并财务报表工作底稿中的抵销分录如下： 　　借：少数股东权益12(40×30%) 　　　贷：少数股东损益 12 　　本案例中，因子公司向母公司低价销售商品的内部逆流交易，致使少数股东亏损 36 万元(48-12)。
48 万的分录明明是借记少数股东损益,怎么就让少数股东亏损了?相反我认为如果是大于成本价出售才相应的按少数股东的份额贷:少数股东损益,这到底怎么一回事啊?

回答人：chenyiwei
该业务在子公司个别报表层面是亏损的，通过合并报表层面借记少数股东损益，贷记少数股东权益，实际上是转回了原子公司个别报表层面已确认的亏损。